【裁判字號】    99,訴,55
【裁判日期】    990224
【裁判案由】    返還保證金
【裁判全文】
臺灣高雄地方法院民事判決                99年度訴字第55號
原      告  甲○○
訴訟代理人  丙○○
被      告  康茂健身國際事業有限公司
法定代理人  乙○○
上列當事人間請求返還保證金事件，本院於民國99年2 月9 日言
詞辯論終結，判決如下：
    主  文
被告應給付原告新台幣壹佰玖拾貳萬玖仟元，及自民國九十八年
九月十二日起至清償日止，按年息百分之五計算之利息。
訴訟費用由被告負擔。
本判決於原告以新台幣陸拾肆萬仟元為被告供擔保後，得假執
行。
    事實及理由
一、原告起訴主張：伊前於民國96年7 月20日與被告簽訂健身設
    備服務入會契約書（下稱系爭契約書），約定加入成為被告
    之會員，期間為5 年，雙方約定伊應先繳納入會費新台幣（
    下同）5,000 元及保證金2,700,000 元，並於入會期間每年
    繳交年費6,000 元，被告則應自96年8 月10日起分50個月逐
    月將保證金54,000元退還予伊，惟迄於98年8 月10日止，被
    告僅退還366,000 元，尚積欠984,000 元未退還，而因被告
    未依約履行，伊乃另依系爭契約書第9 條第3 項之規定，以
    本起訴書之送達作為解除契約之意思表示，並請求被告退還
    剩餘保證金之70% 即945,000 元。為此，爰依系爭契約書之
    規定，提起本件訴訟，並聲明：(一)被告應給付原告1,929,00
    0 元，及自起訴狀繕本送達翌日起至清償日止，按年息5%計
    算之利息；(二)願供擔保，請准宣告假執行。
二、被告則以：伊對原告主張之事實不爭執，惟目前公司財務狀
    況不佳，無力一次償還予原告等語，資為抗辯。並聲明：原
    告之訴駁回。
三、經查，兩造於96年7 月20日簽訂系爭契約書，該契約書第7
    條第1 項約定：「乙方（即被告）於契約簽訂，逐月退還甲
    方（即原告）保證金，於每月10日前退還保證金，共計50個
    月（本次契約訂於96年8 月10日辦理第1 次保證金退還），
    每月：伍萬肆仟元整（如遇國定假日則延至國定假日後第1
    個工作日）」、第9 條第3 項約定：「本契約共計5 年，若
    於契約期間內甲方主動提出解約，入會費、年費及清潔費一
    律不退還，保證金退還辦法如下（以保證金壹拾萬元計算；
    並於簽約日起算）：…3 、滿2 年未滿3 年者：以保證金扣
    除已領取逐月退還款項之餘額計算，餘額30% 為違約金及手
    續費，退還甲方餘額70% 。例：領取30個月共60,000元，解
    約退還金額為（100,000-60,000）×70% ＝28,000」，有原
    告提出之系爭契約書可憑，而原告於98年8 月21日提起本件
    訴訟，經被告於98年9 月11日收受起訴狀繕本，亦有本件起
    訴狀上本院收文截章及送達證書在卷足稽，是原告主動解除
    兩造契約關係之意思表示於98年9 月11日到達被告而生解除
    之效力。準此，原告主張自96年8 月10日起至98年8 月10日
    止計25個月，被告應逐月退還原告之保證金共計1,350,000
    元【計算式：54,000×25＝1,350,000 】，惟僅退還366,00
    0 元，尚積欠984,000 元未退還，另解約後被告應退還金額
    為945,000 元【計算式：（2,700,000 －1,350,000 ）×70
    % ＝】等節，核與系爭契約書前揭約款相符，且為被告所不
    爭執，堪信為真。從而，原告依據系爭契約書之法律關係，
    請求被給付保證金984,000 元及解約退還金945,000 元，合
    計1,929,000 元，及自起訴狀繕本送達翌日即98年9 月12日
    起至清償日止，按年息5%計算之法定遲延利息，洵屬有據，
    應予准許。
四、又原告陳明願供擔保聲請宣告假執行，核無不合，爰酌定相
    當之擔保金額，予以准許。
五、據上論結，本件原告之訴為有理由，依民事訴訟法第78條、
    第390 條第2 項，判決如主文。
中    華    民    國    99    年    2     月    24    日
                  民事第六庭  法  官  林書慧
正本係照原本作成。
如不服本判決，應於送達後20日內，向本院提出上訴狀並表明上
訴理由，如於本判決宣示後送達前提起上訴者，應於判決送達後
10日內補提上訴理由書（須附繕本）。
中    華    民    國    99    年    2     月    24    日
                              書記官  史華齡

司法院資訊處製作；財團法人民間司法改革基金會備份。
